en: Electronics > Marine Electronics > Marine Speakers: Marine Coaxial Speakers; Marine Subwoofers; Marine Tower Speakers
sv: Elektronik > Marinelektronik > Marinhögtalare: Marina koaxialhögtalare; Marina subwoofers; Marina tornhögtalare
nl: Elektronica > Elektronica voor boten > Luidsprekers voor boten: Marine-coaxiale luidsprekers; Marine subwoofers; Marine torenluidsprekers
cs: Elektronika > Námořní elektronika > Námořní reproduktory: Lodní koaxiální reproduktory; Lodní subwoofery; Lodní věžové reproduktory
pl: Elektronika > Elektronika morska > Głośniki morskie: Głośniki koaksialne morskie; Subwoofery morskie; Głośniki wieżowe morskie
sk-SK: Elektronika > Námorné elektronické zariadenia > Námorné reproduktory: Námorné koaxiálne reproduktory; Námorné subwoofery; Námorné reproduktory na stožiare
vi: Thiết bị điện tử > Thiết bị điện hàng hải > Loa hàng hải: Loa đồng trục hàng hải; Loa trầm hàng hải; Loa tháp hàng hải
da: Elektronik > Marineelektronik > Højttalere til skibsbrug: Koaksialhøjttalere til skibsbrug; Subwoofere til skibsbrug; Tårnhøjttalere til skibsbrug
sl-SI: Elektronika > Navtična elektronika > Navtični zvočniki: Morski koaksialni zvočniki; Morski subwooferji; Morski stolpni zvočniki
ro-RO: Electronice > Dispozitive electronice maritime > Difuzoare maritime: Difuzoare coaxiale marine; Subwoofere marine; Difuzoare de turn marine
fr: Appareil électronique > Appareils électroniques marins > Haut-parleurs pour bateaux: Haut‑parleurs coaxiaux marins; Caissons de basses marins; Haut‑parleurs de tour marins
nb: Elektronikk > Marin elektronikk > Marine høyttalere: Marine koaksialhøyttalere; Marine subwoofere; Marine tårnhøyttalere
tr: Elektronik > Deniz Elektronik Sistemleri > Deniz Hoparlörleri: Deniz Koaksiyel Hoparlörleri; Deniz Subwooferları; Deniz Kule Hoparlörleri
ja: 電子機器 > 航海計器 > マリンスピーカー: 船舶用同軸スピーカー; 船舶用サブウーファー; 船舶用タワースピーカー
zh-TW: 電子器材 > 船舶電子裝置 > 船用喇叭: 航海同軸揚聲器; 航海重低音喇叭; 航海塔式揚聲器
th: อิเล็กทรอนิกส์ > อิเล็กทรอนิกส์ทางทะเล > ลำโพงสำหรับใช้ในทะเล: ลำโพงโคแอกเชียลเรือ; ซับวูฟเฟอร์เรือ; ลำโพงหอคอยเรือ
fi: Elektroniikka > Veneen elektroniikka > Kaiuttimet veneeseen: Merenkulun koaksiaalikaiutin; Merenkulun subwoofer; Merenkulun tornikaiutin
bg-BG: Електроника > Морска електроника > Морски високоговорители: Морски коаксиални високоговорители; Морски събуфери; Морски високоговорители
ko: 전자기기 > 해상용 전자기기 > 해상용 스피커: 해양 동축 스피커; 해양 서브우퍼; 해양 타워 스피커
lt-LT: Elektronika > Jūrinė elektronika > Jūriniai garsiakalbiai: Jūriniai koaksialiniai garsiakalbiai; Jūriniai žemųjų dažnių garsiakalbiai; Jūriniai bokšto garsiakalbiai
es: Electrónica > Electrónuca náutica > Altavoces náuticos: Altavoces coaxiales marinos; Subwoofers marinos; Altavoces de torre marinos
pt-PT: Eletrónica > Eletrónica marinha > Altifalantes marinhos: Altifalantes coaxiais marítimos; Subwoofers marítimos; Altifalantes de torre marítimos
hu: Elektronika > Tengeri elektronika > Tengeri hangszórók: Hajózási koaxiális hangszórók; Hajózási mélynyomók; Hajózási toronyhangszórók
el: Ηλεκτρονικά > Ναυτικά ηλεκτρονικά είδη > Θαλάσσια ηχεία: Ομοαξονικά ηχεία θαλάσσης; Σαμπγούφερ θαλάσσης; Ηχεία πύργου θαλάσσης
ru: Электроника > Судовая электроника > Судовые колонки: Морские коаксиальные динамики; Морские сабвуферы; Морские башенные динамики
de: Elektronik > Elektrische Instrumente Seefahrt > Marine-Lautsprecher: Marine-Koaxiallautsprecher; Marine-Subwoofer; Marine-Tower-Lautsprecher
pt-BR: Eletrônicos > Equipamentos eletrônicos de navegação > Alto-falantes marinhos: Alto-falantes coaxiais marítimos; Subwoofers marítimos; Alto-falantes de torre marítimos
zh-CN: 电子产品 > 航海电子设备 > 船用扬声器: 船用同轴扬声器; 船用低音扬声器; 船用塔式扬声器
it: Elettronica > Dispositivi elettronici nautici > Altoparlanti nautici: Altoparlanti coassiali marini; Subwoofer marini; Altoparlanti a torre marini
hr-HR: Elektronika > Brodska elektronika > Pomorski zvučnici: Brodski koaksijalni zvučnici; Brodski subwooferi; Brodski tower zvučnik